【裁判字號】    97,訴,4
【裁判日期】    970731
【裁判案由】    毒品危害防制條例
【裁判全文】
臺灣士林地方法院刑事判決                 97年度訴字第4號
公  訴  人  臺灣士林地方法院檢察署檢察官
被      告  甲○○
上列被告因毒品危害防制條例案件，經檢察官提起公訴（96年度
毒偵字第2647號），被告於準備程序中就被訴事實為有罪陳述，
本院合議庭裁定由受命法官獨任進行簡式審判程序，並判決如下
：
    主  文
甲○○施用第一級毒品，累犯，處有期徒刑柒月，扣案第一級毒
品海洛因壹包（驗餘淨重零點零參伍伍公克）沒收銷燬；又施用
第二級毒品，累犯，處有期徒刑伍月。應執行有期徒刑拾月，扣
案之第一級毒品海洛因壹包（驗餘淨重零點零參伍伍公克）沒收
銷燬。
    事  實
一、甲○○前因施用毒品案件，經法院裁定送觀察、勒戒及強制
    戒治，於民國95年8 月15日強制戒治執行完畢，並經臺灣板
    橋地方法院檢察署檢察官於95年9 月4 日以95年度戒毒偵字
    第343 號不起訴處分確定。又因傷害案件，經臺灣板橋地方
    法院以94年度簡上字第700 號判決處有期徒刑6 月確定，於
    96年2 月14日縮刑期滿執行完畢。詎仍不知悛悔，於前案強
    制戒治執行完畢釋放後5 年內，復分別基於施用第1 級毒品
    海洛因及第2 級毒品甲基安非他命之犯意，於96年10月22或
    23日，在板橋某處朋友車上，以將海洛因摻入香煙煙捲之方
    式，施用第1 級毒品海洛因1 次；另於前開時、地以將甲基
    安非他命置於錫箔紙燒烤產生煙霧之方式，施用第2 級毒品
    甲基安非他命1 次。嗣於96年10月24日下午3 時30分許，為
    警在臺北市○○區○○路與南京西路口查獲，並扣得甲○○
    持有之第1 級毒品海洛因1 包（驗餘淨重0.0355公克）。
二、案經臺北市政府警察局大同分局報請臺灣士林地方法院檢察
    署檢察官偵查起訴。
    理  由
一、本件被告甲○○所犯毒品危害防制條例第10條第1 、2 項之
    罪，非死刑、無期徒刑或最輕本刑有期徒刑3 年以上之罪，
    亦非高等法院管轄第1 審案件，且於準備程序進行中，被告
    先就被訴事實為有罪之陳述，經告知被告簡式審判程序之旨
    ，並聽取檢察官、被告之意見後，本院合議庭裁定由受命法
    官進行簡式審判程序，是本件之證據調查，依刑事訴訟法第
    273 條之2 規定，不受同法第159 條第1 項、第161 條之2
    、第161 條之3 、第163 條之1 及第164 條至第170 條規定
    之限制，合先敘明。
二、上開犯罪事實，業據被告於本院訊問、準備程序中及審理時
    自白不諱（見本院卷第67頁、第85頁及第90頁），且其為警
    查獲所採尿液經送台灣尖端先進生技醫藥股份有限公司檢驗
    結果，確呈嗎啡及可待因陽性、安非他命及甲基安非他命陽
    性反應，有該公司96年11月1 日實驗室檢體編號AC20883 號
    濫用藥物檢驗報告及臺北市政府警察局偵辦毒品案件尿液檢
    體委檢單各1 紙在卷可稽 (見本院卷第23至25頁)， 足見被
    告自白與事實相符。又扣案白色粉末1 包，經取樣0.0095公
    克鑑驗結果，確為海洛因無誤，驗餘淨重0.0355公克，此有
    交通部民用航空局航空醫務中心96年11月6 日航藥艦字第
    0961845 號鑑定書 (見本院卷第16頁）在卷可憑。又被告曾
    因施用毒品案件，經法院裁定送觀察、勒戒及強制戒治，於
    95年8 月15日強制戒治執行完畢，並經臺灣板橋地方法院檢
    察署檢察官於95年9 月4 日以95年度戒毒偵字第343 號不起
    訴處分確定，此有95年度戒毒偵緝字第343 號不起訴處分書
     (見96年度毒偵字第2647號偵查卷3 宗第4 頁)， 並有被告
    刑案資料查註紀錄表、全國施用毒品案件紀錄表及法務部全
    國檢察官線上查詢刑案人犯在監所最新資料報表各1 份在卷
    可憑 (見96年度毒偵字第2400號前案資料表第7 頁)， 其於
    前案強制戒治執行完畢釋放後5 年內，復再犯本件施用第1
    級、第2 級毒品之罪，應依法追訴論科。
三、按海洛因、甲基安非他命分別係毒品危害防制條例第2 條第
    2 項第1 款、第2 款所稱之第1 級毒品、第2 級毒品。核被
    告所為，係犯毒品危害防制條例第10條第1 項、第2 項之施
    用第1 級毒品罪、施用第2 級毒品罪。其持有第1 級毒品海
    洛因、第2 級毒品甲基安非他命進而施用，持有毒品之低度
    行為為施用毒品之高度行為所吸收，不另論以持有毒品罪。
    被告所犯上開2 罪，犯意個別，行為互殊，應予分論併罰。
    又被告有事實欄所載前案犯罪科刑並執行完畢之情形，有臺
    灣高等法院被告前案紀錄表1 份在卷可查，其受有期徒刑執
    行完畢後，5 年內故意再犯本件有期徒刑以上之各罪，均為
    累犯，均應依刑法第47條第1 項之規定加重其刑。爰審酌被
    告前曾有施用毒品之犯行，經強制戒治之治療程序後，仍未
    戒除惡習而繼續施用，惟施用毒品僅係戕害自身健康，尚未
    危害他人，並考量其生活狀況、智識程度，暨犯罪後坦承犯
    行等一切情狀，分別量處如主文所示之刑，並定其應執行刑
    。
四、扣案之第1 級毒品海洛因1 包（驗餘淨重0.0355公克），依
    毒品危害防制條例第18條第1 項前段規定宣告沒收並銷燬之
    。
據上論斷，應依刑事訴訟法第273 條之1 第1 項、第299 條第1
項前段，毒品危害防制條例第10條第1 項、第2 項、第18條第1
項前段，刑法第11條、第47條第1 項、第51條第5 款，判決如主
文。
本案經檢察官吳維雅到庭執行職務。
中    華    民    國    97    年    7     月    31    日
                  刑事第四庭法  官  洪慕芳
以上正本證明與原本無異。
如不服本判決，應於判決送達後10日內，向本院提出上訴狀。
                            書記官  林靜枝
中    華    民    國    97    年    7     月    31    日
附錄本判決論罪科刑依據法條：
毒品危害防制條例第10條：
  施用第一級毒品者，處6 月以上5 年以下有期徒刑。
  施用第二級毒品者，處3 年以下有期徒刑。


司法院資訊處製作；財團法人民間司法改革基金會備份。
